---
title: "Participação Setorial no Valor Adicionado"
author: "Caio Lopes"
format:
  html:
    theme: cosmo
    toc: true
server: shiny
execute:
  echo: true
  warning: false
  message: false
---

## O que é?

Este painel interativo apresenta a participação da agropecuária, da indústria e dos serviços no Valor Adicionado municipal em 2021. A seleção é feita por estado. O projeto completo está disponível no repositorio https://github.com/Economianoquarto/VA

## Como foi feito?

```{r}
#| context: setup
#| echo: false
#| output: false
#| warning: false
#| message: false

library(shiny)
library(dplyr)
library(sf)
library(scales)
library(leaflet)
library(htmltools)

load("my_workspace.RData")
```

---

## Painel Dinâmico Estadual

Selecione a Unidade da Federação desejada no menu abaixo para atualizar o mapa.

```{r}
#| panel: input
#| echo: false

selectInput(
  inputId = "estado_escolhido",
  label = "Escolha o Estado:",
  choices = lista_estados,
  selected = lista_estados[1]
)
```

```{r}
#| panel: center
#| echo: false

leafletOutput("mapa_setorial", width = "100%", height = "650px")
```

```{r}
#| context: server
#| echo: false
#| output: false
#| warning: false
#| message: false

output$mapa_setorial <- renderLeaflet({

  req(input$estado_escolhido)

  mapa_uf <- br_map |>
    filter(abbrev_state == input$estado_escolhido) |>
    mutate(
      setor_predominante = case_when(
        part_agro >= part_ind & part_agro >= part_serv ~ "Agropecuária",
        part_ind >= part_agro & part_ind >= part_serv ~ "Indústria",
        TRUE ~ "Serviços"
      )
    )

  validate(
    need(nrow(mapa_uf) > 0, "Não há dados disponíveis para o estado selecionado.")
  )

  pal <- colorFactor(
    palette = c(
      "Agropecuária" = "#2ca25f",
      "Indústria" = "#f16913",
      "Serviços" = "#3182bd"
    ),
    domain = mapa_uf$setor_predominante
  )

  rotulos <- sprintf(
    "<strong>%s</strong><br/>
     Agropecuária: %s<br/>
     Indústria: %s<br/>
     Serviços: %s",
    mapa_uf$name_muni,
    scales::percent(mapa_uf$part_agro, accuracy = 0.1),
    scales::percent(mapa_uf$part_ind, accuracy = 0.1),
    scales::percent(mapa_uf$part_serv, accuracy = 0.1)
  ) |>
    lapply(htmltools::HTML)

  bbox <- sf::st_bbox(mapa_uf)

  leaflet(mapa_uf) |>
    addProviderTiles(providers$CartoDB.Positron) |>
    addPolygons(
      fillColor = ~pal(setor_predominante),
      fillOpacity = 0.75,
      color = "white",
      weight = 0.5,
      label = rotulos,
      highlightOptions = highlightOptions(
        weight = 2,
        color = "#222222",
        fillOpacity = 0.9,
        bringToFront = TRUE
      )
    ) |>
    addLegend(
      position = "bottomright",
      pal = pal,
      values = ~setor_predominante,
      title = "Setor predominante"
    ) |>
    fitBounds(
      lng1 = bbox[["xmin"]],
      lat1 = bbox[["ymin"]],
      lng2 = bbox[["xmax"]],
      lat2 = bbox[["ymax"]]
    )
})
```

## Arquivos necessários para o deploy

Para publicar este painel em uma plataforma compatível com Shiny, envie ao menos os seguintes arquivos no mesmo diretório do projeto.

| Arquivo | Função |
|---|---|
| `participacao_setorial_deploy.qmd` | Documento Quarto com a interface e o servidor Shiny. |
| `my_workspace_light.RData` | Base leve carregada pelo aplicativo no deploy. |
| `01_preparar_dados.R` | Script de replicação e preparação dos dados. Não precisa rodar no deploy, mas deve ficar no repositório para transparência. |

O arquivo `my_workspace_light.RData` deve ser gerado antes da publicação com `source("01_preparar_dados.R")`. Durante o deploy, o `.qmd` apenas carrega esse arquivo, reduzindo o tempo de inicialização do aplicativo.
