---
title: "Participação Setorial no Valor Adicionado (Interativo)"
author: "Caio Lopes"
format:
  html:
    theme: cosmo
    toc: true
server: shiny
execute:
  echo: true
  warning: false
  message: false
---

## Dados e Preparação Geográfica

Este painel interativo apresenta a participação da agropecuária, da indústria e dos serviços no Valor Adicionado municipal em 2021. Para tornar o deploy mais estável, a coleta dos dados e o cruzamento com a malha municipal foram separados em um script externo, chamado `01_preparar_dados.R`.

O aplicativo abaixo **não baixa dados do SIDRA nem baixa a malha do `geobr` durante a inicialização**. Ele apenas carrega o arquivo leve `my_workspace_light.RData`, que deve estar no mesmo diretório deste documento.

## Como gerar os dados usados pelo aplicativo

Antes do deploy, execute uma vez no console do R, dentro da pasta do projeto:

```r
source("01_preparar_dados.R")
```

Esse comando cria o arquivo `my_workspace_light.RData`, contendo apenas os objetos necessários para o painel: `br_map` e `lista_estados`.

## Inicialização leve do Shiny

```{r}
#| context: setup
#| echo: true
#| output: false
#| warning: false
#| message: false

library(shiny)
library(dplyr)
library(ggplot2)
library(sf)
library(patchwork)
library(scales)

load("my_workspace.RData")

```

---

## Painel Dinâmico Estadual

Selecione a Unidade da Federação desejada no menu abaixo para atualizar os mapas.

```{r}
#| panel: input
#| echo: false

selectInput(
  inputId = "estado_escolhido",
  label = "Escolha o Estado:",
  choices = lista_estados,
  selected = lista_estados[1]
)
```

```{r}
#| panel: center
#| echo: false

plotOutput("mapa_setorial", width = "100%", height = "600px")
```

```{r}
#| context: server
#| echo: true
#| output: false
#| warning: false
#| message: false

output$mapa_setorial <- renderPlot({

  req(input$estado_escolhido)

  sigla_uf <- input$estado_escolhido

  mapa_uf <- br_map |>
    filter(abbrev_state == sigla_uf)

  validate(
    need(nrow(mapa_uf) > 0, "Não há dados disponíveis para o estado selecionado.")
  )

  p1 <- ggplot(mapa_uf, aes(fill = part_agro)) +
    geom_sf(color = "white", linewidth = 0.1) +
    scale_fill_distiller(
      palette = "Greens",
      direction = 1,
      labels = scales::percent,
      na.value = "grey90"
    ) +
    labs(title = "Agropecuária", fill = NULL) +
    coord_sf(datum = NA) +
    theme_void()

  p2 <- ggplot(mapa_uf, aes(fill = part_ind)) +
    geom_sf(color = "white", linewidth = 0.1) +
    scale_fill_distiller(
      palette = "Oranges",
      direction = 1,
      labels = scales::percent,
      na.value = "grey90"
    ) +
    labs(title = "Indústria", fill = NULL) +
    coord_sf(datum = NA) +
    theme_void()

  p3 <- ggplot(mapa_uf, aes(fill = part_serv)) +
    geom_sf(color = "white", linewidth = 0.1) +
    scale_fill_distiller(
      palette = "Blues",
      direction = 1,
      labels = scales::percent,
      na.value = "grey90"
    ) +
    labs(title = "Serviços", fill = NULL) +
    coord_sf(datum = NA) +
    theme_void()

  p1 + p2 + p3 +
    plot_annotation(
      title = paste(
        "Participação setorial no Valor Adicionado —",
        sigla_uf,
        "(2021)"
      )
    )
})
```

## Arquivos necessários para o deploy

Para publicar este painel em uma plataforma compatível com Shiny, envie ao menos os seguintes arquivos no mesmo diretório do projeto.

| Arquivo | Função |
|---|---|
| `participacao_setorial_deploy.qmd` | Documento Quarto com a interface e o servidor Shiny. |
| `my_workspace_light.RData` | Base leve carregada pelo aplicativo no deploy. |
| `01_preparar_dados.R` | Script de replicação e preparação dos dados. Não precisa rodar no deploy, mas deve ficar no repositório para transparência. |

O arquivo `my_workspace_light.RData` deve ser gerado antes da publicação com `source("01_preparar_dados.R")`. Durante o deploy, o `.qmd` apenas carrega esse arquivo, reduzindo o tempo de inicialização do aplicativo.
